【裁判字號】    95,交聲,460
【裁判日期】    950626
【裁判案由】    違反道路交通管理處罰條例聲明異議
【裁判全文】
臺灣臺北地方法院交通事件裁定         95年度交聲字第460號
原處分機關  臺北市交通事件裁決所
異  議  人
即受處分人  乙○
上開異議人即受處分人因違反道路交通管理處罰條例案件，對於
台北市交通事件裁決所於民國95年5 月10日所為之處分（原處分
案號：北市裁二字第裁22-1AB032977、AO0000000、AO0000000、
Z00000000號），聲明異議，本院裁定如下：
    主  文
異議均駁回。
    理  由
一、按汽車駕駛人停車時，在禁止臨時停車處所停車或在設有禁
    止停車標誌、標線之處所停車者，處新台幣（下同）600 元
    以上1200元以下罰鍰，道路交通管理處罰條例第56條第1 項
    第1款、第4款定有明文；又禁止停車線，用以指示禁止停車
    路段，本標線為黃實線，禁止時間為每日上午7時至晚間8時
    ，如有延長或縮短之必要時，應以標誌及附牌標示之；禁止
    臨時停車線，用以指示禁止臨時停車路段，本標線為紅色實
    線，禁止時間為全日24小時，如有縮短之必要時，應以標誌
    及附牌標示之，道路交通標誌標線號誌設置規則第168 條及
    第169 條亦定有明文。次按汽車行駛於高速公路，而不遵管
    制之規定者，處汽車駕駛人3000元以上6000元以下罰鍰，並
    予記違規點數1點，道路交通管理處罰條例第33條第1項、第
    63條第1項第1款亦有明文可參；又槽化線係劃設於交岔路口
    、立體交岔之匝道口或其他特殊地點，用以引導車輛駕駛人
    循指示之路線行駛，並禁止跨越，此觀諸道路交通標誌標線
    號誌設置規則第171條第1項規定即明。另按當場舉發違反道
    路交通管理事件，應填製舉發違反道路交通管理事件通知單
    ，被查獲之駕駛人或行為人於通知單填記後拒絕簽章者，並
    記明其事由，視為已收受，違反道路交通管理事件統一裁罰
    基準及處理細則第11條第1項第1款亦有明文規定。
二、本件異議人即受處分人乙○分別於民國95年2 月21日16時39
    分許、同年2月22日10時58分許，將其所有之車牌號碼6395-
    LA號自用小客車停放在台北市○○○路○段113巷12號前劃有
    紅色實線之禁止臨時停車路段，復於95年3月15日9時30分許
    ，將上開車輛停放在台北市○○○路○段270號前劃有黃實線
    之禁止停車路段，分別為台北市政府警察局交通警察大隊員
    警及台北市政府停車管理處交通助理員拍攝採證照片，以異
    議人違反道路交通管理處罰條例第56條第1項第1款、第4款
    規定逕行開單舉發，異議人另於95年3 月17日12時35分許，
    在國道一號公路南向泰山收費站處，於收費站前劃有雙白實
    線而不得變換車道之路段，未依規定跨線橫向變換車道（由
    17車道變換至18車道），為內政部警政署國道公路警察局第
    一警察隊員警當場攔停，以異議人違反道路交通管理處罰條
    例第33條第1 項規定開單舉發，惟異議人拒絕簽收，嗣異議
    人於舉發通知單上所載應到案日期前向原處分機關提出申訴
    ，經原處分機關函請舉發單位調查結果，仍認異議人確有上
    開違規行為，原處分機關乃依道路交通管理處罰條例第56條
    第1項第1款、第4款、第33條第1項、第63條第1項第1款（原
    裁決書漏引第1 款）、違反道路交通管理事件統一裁罰基準
    及處理細則、違反道路交通管理事件統一裁罰基準表之規定
    ，分別裁處異議人罰鍰900元、900元、900元、3000元，並
    記違規點數1點等情，有台北市政府警察局舉發違反道路交
    通管理事件通知單（北市警交大字第AO0000000、AO0000000
    、1AB032977、Z00000000號）、台北市交通事件裁決所違反
    道路交通管理事件裁決書（案號：北市裁二字第裁22-1AB03
    2977、AO0000000、AO0000000、Z00000000號）暨回執、陳
    述書、台北市停車管理處95年4月18日北市停四字第0953201
    6200號函、台北市政府警察局松山分局95年4月24日北市警
    松分交字第09531166900號函、內政部警政署國道公路警察
    局第一警察隊95年4月18日公警一交字第0950170627號函及
    現場採證照片3幀附卷可稽。
三、訊據異議人固不否認有於上揭時、地停放車輛、變換車道等
    情，惟矢口否認有何違反道路交通管理處罰條例之行為，辯
    稱：我於95年2月21日、2月22日停放車輛的位置路邊未劃設
    紅線，路中紅線油漆脫落，所以我認為是可以停車的，我的
    車子於95年3 月14日晚間10時許拋錨，為避免阻礙交通，才
    將車輛移置到劃有黃線的路邊停車，因當時修理廠已打烊，
    故直到3月15日上午11時許才派員前往拖吊，我不是故意在
    黃線路段停車，我於3月17日在高速公路收費站前變換車道
    ，是為了閃避後方車輛云云。經查：
  （一）異議人分別於95年2月21日16時39分許、同年2月22日10
        時58分許，將其所有之上開車輛停放在台北市○○○路
        ○段113巷12號前，該處係劃有禁止臨時停車紅色實線之
        路段，此有卷附現場採證照片編號、可稽（見本院
        卷第8、9頁），雖該標線有部分脫落需再補強，然仍清
        晰足以辨識係劃設紅色實線之路段，是異議人辯稱該路
        段未劃設禁止臨時停車之標線云云，諉無足採，又異議
        人於95年3月15日上午9時30分許，將其所有之上開車輛
        停放在台北市○○○路○段270號前，該處係劃有禁止停
        車黃實線之路段，亦有卷附現場採證照片編號可稽（
        見本院卷第30頁），且為異議人所不爭執，而異議人自
        承其停車時間為3月14日晚間10時許至3月15日上午11時
        許，揆諸前開說明，劃設黃實線之禁止停車路段，其禁
        止時間原則上為每日上午7時至晚間8時，是異議人於舉
        發時間在該路段停放車輛自有未合，要難以車輛拋錨待
        修為由，主張免除責任。
  （二）關於異議人行駛於高速公路，任意變換車道之部分，業
        據證人即舉發員警甲○○到庭結證稱：當時我在國道一
        號公路南向泰山收費站處執行勤務，發現異議人的車輛
        跨越槽化線，從17車道變換至18車道，那時18車道沒有
        其他車輛，17車道車流正常，異議人與後方車輛還有一
        段距離，收費站前約50公尺處劃有雙白實線，該處禁止
        變換車道，異議人在收費站前就跨越槽化線變換車道等
        語（見本院95年6月8日訊問筆錄），又交通警察開單舉
        發違反道路交通管理處罰條例所列之違規事實，本質上
        為行政處分，係公務員基於職務上之權力，依法就特定
        之具體事件所為之具公法上效果之單方面行政行為，基
        於公務員為公法上行為具有公信力之原則，該行政行為
        當可被推定為真正，所據以依法處分之事實認定亦為正
        確無誤，而異議人係考領有普通小客車駕駛執照之人，
        對於在劃設有槽化線之路段，禁止變換車道，並禁止跨
        越此一規定，實難諉為不知，是異議人前開所辯自不足
        採，異議人確有行駛於高速公路，不遵守管制任意變換
        車道之違規行為，堪以認定。
四、綜上所述，異議人確有於上揭時、地在設有禁止臨時停車、
    禁止停車標線之處所停車及行駛於高速公路，不依規定任意
    變換車道之違規行為，從而，原處分機關依道路交通管理處
    罰條例第56條第1項第1款、第4款、第33條第1項及違反道路
    交通管理事件統一裁罰標準表之規定，分別裁處異議人罰鍰
    900元、900元、900元、3000元，並依同條例第63條第1項第
    1款規定，併予記違規點數1點，均核無違誤，本件聲明異議
    均為無理由，自應將其異議均駁回。
據上論斷，應依道路交通案件處理辦法第19條，裁定如主文。
中    華    民    國    95    年    6     月    26    日
                  交通法庭法  官  鍾素鳳
以上正本證明與原本無異。
如不服本裁定，應於送達後5日內，向本院提出抗告狀。
                          書記官  陳鳳瀴
中    華    民    國    95    年    6     月    30    日


司法院資訊處製作；財團法人民間司法改革基金會備份。
